【裁判字號】    89,訴,1367
【裁判日期】    891230
【裁判案由】    違反森林法
【裁判全文】
臺灣臺南地方法院刑事判決                        八十九年度訴字第一三六七號
    公  訴  人  臺灣台南地方法院檢察署檢察官
    被      告  乙○○
右列被告因違反森林法案件，經檢察官提起公訴（八十九年度偵字第一零七五七號）
，本院判決如左：
    主  文
乙○○於他人林地內，擅自墾殖，處有期徒刑拾月，緩刑參年。
扣案之施工材料即冷凍庫板伍拾貳片均沒收。
    事  實
一、乙○○自民國八十八年三、四月間（公訴人誤載為八十七年十二月間）起，意圖
    為興建農舍及種植果樹等不法之利益，而在明知為他人即國有之玉井事業區第二
    十七林班地（非保安林）上，擅自墾殖，毀損雜木，及整修林道，並堆置施工材
    料即冷凍庫板等物。嗣於八十九年五月十六日，為嘉義林區管理處巡視員甲○○
    發現報警查獲。經勘查測量結果，總計乙○○共毀損雜木十三株，整修林道長一
    二七點五公尺，寬三點五公尺，面積共計零點零四四六公頃，濫墾整地面積零點
    零一九一公頃，並扣得施工材料即冷凍庫板五十二片（公訴人誤載為五十片）。
二、案經嘉義林區管理處訴請台南縣警察局玉井分局報請台灣台南地方法院檢察署檢
    察官偵查起訴。
    理  由
一、訊據被告乙○○對於右揭事實於本院審理時固均坦承不諱，惟矢口否認有何擅自
    墾殖之犯行及犯意，辯稱：該條道路原本即已存在，伊僅係整理雜草，鋪設水泥
    、可能有毀損到雜木，願意回復原狀云云。經查：右揭事實，業據證人即巡視員
    甲○○於警訊時證述屬實，並有現場照片八幀、被害林立木材積調查表、被害林
    產物價格查定書、現場圖等附卷可稽。此外，並有施工材料即冷凍庫板五十二片
    扣案可資佐證。參以被告既到庭自承其確有將原有之道路加以整修拓寬，並鋪設
    水泥，及毀損林班內之雜木，並堆置施工材料即冷凍庫板等物，自已屬於擅自墾
    殖之行徑無疑。是被告上開所辯，顯屬事後畏罪卸責之詞，不足採信。本件事證
    明確，被告犯行堪以認定。
二、核被告乙○○於國有林地內擅自整地鋪路墾殖，核其所為係違反森林法第五十一
    條第一項之罪。爰審酌被告犯罪之動機、目的、手段、所得之利益及所生之危害
    非鉅、其品行智識程度、生活狀況、犯罪後尚能坦承部分犯行、態度良好、應有
    悔意等一切情狀，量處如主文所示之刑，以資懲儆。另被告於七十四年間，曾犯
    竊盜罪，經台灣高等法院台南分院判處有期徒刑一年二月確定，業於七十五年九
    月十六日執行完畢，渠於五年以內未曾受有期徒刑以刑之宣告，有台灣高等法院
    被告全國前案紀錄表、台灣台南地方法院檢察署刑案資料查註紀錄表各乙紙在卷
    可憑，姑念被告於刑之執行完畢後十多年來尚無不良犯行，並業已找到種植果樹
    之正當工作，此次因不諳法律，誤罹法網，經此教訓後，應知所警惕，信無再犯
    之虞，本院因認所宣告之刑以暫不執行為適當，併諭知緩刑三年，以勵自新。又
    扣案之冷凍庫板五十二片等施工材料，應依森林法第五十一條第六項之規定宣告
    沒收。
三、據上論斷，應依刑事訴訟法第二百九十九條第一項前段，森林法第五十一條第一
    項、第六項，刑法第十一條前段、第七十四條第二款，判決如主文。
本案經檢察官黃朝貴到庭執行職務。
中    華    民    國      八十九      年      十二     月      三十     日
                                  臺灣臺南地方法院刑事第一庭
                                          法  官   林臻嫺
右正本證明與原本無異。
如不服本判決，應於判決送達後十日內，向本院提出上訴狀。
                                          書記官   黃若萍
中    華    民    國      八十九     年     十二      月    三十      日
附錄本案論罪科刑法條全文
森林法第五十一條第一項、第六項：
  於他人森林或林地內，擅自墾植或占用者，處六月以上五年以下有期徒刑，得併科
  新台幣六十萬元以下罰金。
  犯本條之罪者，其墾殖物，工作物、施工材料及所使用之機具沒收之。


司法院資訊處製作；財團法人民間司法改革基金會備份。
